# 与子公司少数股东控制的企业之间发生的交易，是不是关联交易

提问人：风生水起 时间：2018-01-07 11:05:48
请问陈版，母公司A有一控股子公司b，持股股权比例60%，少数股东c持股40%。该子公司B与少数股东C控制的企业d有大额交易，请问，母公司A合并报表时，d公司是否应作为母公司A合并层面的关联方，其交易是否应该作为合并层面关联交易予以披露。有没有这方面的具体规定，谢谢

回答人：chenyiwei
赞同楼上两位意见。对子公司具有重大影响的少数股东应作为合并报表层面的集团关联方。但在统计和披露关联交易时，仅将该少数股东与其具有重大影响的子公司之间的交易和往来纳入，与其他子公司或母公司之间的交易不纳入。